pl: Powłoka zaworu silnika: Czarna oksyda; Powłoka ceramiczna; DLC (węgiel diamentopodobny); Twardy chrom; Azotowane; Brak / bez powłoki; Powłoka PVD; Inne
sk-SK: Povlak ventilov motora: Čierny oxid; Keramický povlak; DLC (uhlík podobný diamantu); Tvrdý chróm; Nitridovaný povlak; Žiadny/bez povrchovej úpravy; PVD povlak; Iné
nb: Overflatebehandling for motorventil: Svart oksid; Keramisk belegg; DLC (diamantlignende karbon); Hardkrom; Nitrert; Ingen / ubehandlet; PVD-belegg; Annet
it: Rivestimento della valvola del motore: Ossido nero; Rivestimento ceramico; DLC (carbonio diamantato); Cromo duro; Nitrurato; Nessuno/non rivestito; Rivestimento PVD; Altro
th: การเคลือบผิววาล์วเครื่องยนต์: แบล็กออกไซด์; เคลือบเซรามิก; DLC (คาร์บอนคล้ายเพชร); ฮาร์ดโครม; ไนไตรด์; ไม่มี/ไม่เคลือบผิว; เคลือบ PVD; อื่นๆ
fi: Moottorin venttiilin pinnoite: Mustaoksidointi; Keraaminen pinnoite; DLC (timanttimainen hiili); Kovakromi; Nitrattu; Ei mitään / pinnoittamaton; PVD-pinnoite; Muu
ro-RO: Acoperirea supapelor motorului: Oxid negru; Acoperire ceramică; DLC (carbon asemănător diamantului); Crom dur; Nitrurat; Fără / neacoperit; Acoperire PVD; Altele
hu: Motorszelep bevonata: Fekete oxid; Kerámiabevonat; DLC (gyémántszerű szén); Keménykróm; Nitridált; Nincs/bevonat nélküli; PVD-bevonat; Egyéb
sv: Beläggning på motorns ventiler: Svartoxiderad; Keramisk beläggning; DLC (diamantliknande kol); Hårdkrom; Nitriderad; Ingen/obelagd; PVD-beläggning; Annat
zh-CN: 发动机气门涂层: 黑氧化物; 陶瓷涂层; DLC（类金刚石碳）; 硬铬; 氮化; 无/无涂层; PVD 涂层; 其他
pt-PT: Revestimento das válvulas do motor: Óxido negro; Revestimento de cerâmica; DLC (carbono tipo diamante); Cromo duro; Nitrurado; Nenhum/sem revestimento; Revestimento de PVD; Outro
zh-TW: 引擎閥門塗層: 黑色氧化物; 陶瓷塗層; DLC (類鑽石碳); 硬鉻; 氮化; 無/無塗層; PVD 塗層; 其他
da: Motorventilens belægning: Sort oxideret; Keramisk belægning; DLC (diamond-like carbon); Hårdkrom; Nitreret; Ingen/ubehandlet; PVD-belægning; Andet
ru: Покрытие клапана двигателя: Черное оксидирование; Керамическое покрытие; DLC (алмазоподобное углеродное покрытие); Твердое хромирование; Азотирование; Нет / без покрытия; PVD-покрытие; Другое
nl: Motorklepcoating: Zwart oxide; Keramische coating; DLC (diamond-like carbon); Hardchroom; Genitreerd; Geen/ongecoat; PVD-coating; Overig
tr: Motor valfi kaplaması: Siyah oksit; Seramik kaplama; DLC (elmas benzeri karbon); Sert krom; Nitrürlü; Yok/kaplamasız; PVD kaplama; Diğer
hr-HR: Premaz ventila motora: Crni oksid; Keramički premaz; DLC (ugljik sličan dijamantu); Tvrdi krom; Nitrirano; Nema / bez premaza; PVD premaz; Ostalo
es: Revestimiento de válvulas del motor: Óxido negro; Revestimiento de cerámica; DLC (carbono como diamante); Cromo duro; Nitrurado; Ninguno/sin revestimiento; Revestimiento PVD; Otro
de: Motorventilbeschichtung: Brüniert; Keramikbeschichtung; DLC (Diamond-Like Carbon); Hartverchromt; Nitriert; Keine/Unbeschichtet; PVD-Beschichtung; Sonstige
el: Επίστρωση βαλβίδων κινητήρα: Μαύρο οξείδιο; Κεραμική επίστρωση; DLC (άνθρακας με ιδιότητες διαμαντιού); Σκληρό χρώμιο; Νιτριδωμένη; Καμία/χωρίς επίστρωση; Επίστρωση PVD; Άλλο
lt-LT: Variklio vožtuvo danga: Juodasis oksidas; Keraminė danga; DLC (į deimantą panaši anglis); Kietasis chromas; Nitriduota; Nėra / be dangos; PVD danga; Kita
ko: 엔진 밸브 코팅: 흑색 산화물; 세라믹 코팅; DLC(다이아몬드상 카본); 하드 크롬; 질화 처리; 없음/코팅 안 됨; PVD 코팅; 기타
cs: Povlak ventilů motoru: Černý oxid; Keramický povlak; DLC (uhlík podobný diamantu); Tvrdý chrom; Nitridovaný; Žádný / bez povlaku; PVD povlak; Jiné
sl-SI: Premaz motornega ventila: Črni oksid; Keramična prevleka; DLC (diamantu podoben ogljik); Trdi krom; Nitrirano; Brez/neprevlečeno; Prevleka PVD; Drugo
pt-BR: Revestimento de válvula do motor: Óxido negro; Revestimento cerâmico; DLC (carbono tipo diamante); Cromo duro; Nitretado; Nenhum/sem revestimento; Revestimento PVD; Outro
en: Engine valve coating: Black oxide; Ceramic coating; DLC (diamond-like carbon); Hard chrome; Nitrided; None/uncoated; PVD coating; Other
bg-BG: Покритие на клапан на двигател: Черен оксид; Керамично покритие; DLC (диамантоподобен въглерод); Твърд хром; Нитрирано; Няма/без покритие; PVD покритие; Друго
fr: Revêtement des soupapes de moteur: Oxyde noir; Revêtement en céramique; DLC (carbone de type diamant); Chrome dur; Nitruré; Aucun/non revêtu; Revêtement PVD; Autre
vi: Lớp phủ xupap động cơ: Ôxít đen; Phủ gốm; DLC (carbon dạng kim cương); Chrome cứng; Xử lý mạ thấm nitơ; Không có/Không phủ; Lớp phủ PVD; Khác
ja: エンジンバルブコーティング: ブラックオキサイド; セラミックコーティング; DLC (ダイヤモンドライクカーボン); ハードクローム; 窒化処理; なし/コーティングなし; PVDコーティング; その他